【裁判字號】    90,交上訴,23
【裁判日期】    900309
【裁判案由】    公共危險
【裁判全文】
臺灣高等法院高雄分院刑事判決          九十年度交上訴字第二三號
    上  訴  人
    即  被  告  乙○○
右上訴人因公共危險案件，不服臺灣高雄地方法院九十年度交訴字第二九號中華民國
九十年三月九日第一審判決（起訴案號：臺灣高雄地方法院檢察署八十九年度偵字第
二０五五五號），提起上訴，本院判決如左：
      主      文
上訴駁回。
      事實及理由
一、本案經本院審理結果，認原審判決之認事用法及量刑，均無不當，應予維持，並
    引用原審判決書所記載之事實、證據及理由。
二、上訴人即被告乙○○上訴意旨坦承其有原審判決所認定之犯罪事實，而又指稱：
    伊於犯罪後，已與被害人甲○○成立和解，請給予自新機會等情。
三、惟查，被告駕駛自用小客車，撞傷被害人甲○○後逃逸，嗣於到案後與被害人成
    立和解，原審以被告犯罪後坦承犯行，深具悔意，已與被害人成立和解，被害人
    之傷勢非重等一切情狀，量處被告有期徒刑柒月，並明被告為累犯，自不得宣
    告緩刑等情。是原審就被告犯罪後與被害人成立和解，已予審酌。上訴意旨執前
    詞指摘原判決不當，為無理由，應予駁回。
據上論結，應依刑事訴訟法第三百六十八條、第三百七十三條，判決如主文。
本案經檢察官張其主到庭執行職務。
中    華    民    國      九十      年       五       月     二十二   日
                              臺灣高等法院高雄分院刑事第五庭
                                  審判長法官  吳水木
                                        法官  陳朱貴
                                        法官  洪慶鐘
右正本證明與原本無異。
如不服本判決，應於判決送達後十日內向本院提出上訴狀，其未述理由者並應於提
出上訴狀後十日內向本院補提理由書（應附繕本)。
                                      書記官  陳金卿
中    華    民    國      九十      年       五       月     二十三   日
附錄：本判決論罪科刑法條：
刑法第一百八十五條之四
駕駛動力交通工具肇事，致人死傷而逃逸者，處六月以上五年以下有期徒刑。
                                                                   Ｊ
臺灣高雄地方法院刑事判決 九十年度交訴字第二九號
    公  訴  人  臺灣高雄地方法院檢察署檢察官
    被      告  乙○○  男二十四歲（民國○○○年○○月○日生）
                        住台北縣五股鄉○○村○○路○段五七七巷二五之三號
                        身分證統一編號：Ｚ000000000號
右列被告因公共危險案件，經檢察官聲請簡易判決處刑（八十九年度偵字第二○五五
五號），本院高雄簡易庭認不合以簡易判決處刑，移請本院普通庭依通常程序審理，
本院判決如左：
    主  文
乙○○駕駛動力交通工具肇事，致人受傷而逃逸，累犯，處有期徒刑柒月。
    事  實
一、乙○○前於八十二年間因殺人未遂案，經台灣板橋地方法院判處有期徒刑三年，
    不服上訴，經台灣高等法院於八十三年四月十五日上訴駁回，同年五月二十四日
    確定，八十三年十一月二十九日送監執行，八十五年六月假釋出獄，八十六年十
    月四日刑期期滿未撤銷假釋，視為執行為完畢。不知警惕，於民國八十九年八月
    十三日上午五時三十分許，駕駛車號ＹＨ－○○五二號自用小客車，由東往西方
    向，沿高雄市○○路行駛，途經高雄市○○路與瑞源路交岔口，疏未注意而擦撞
    由北往南方向，騎乘車號ＹＫＡ－三三○號機車途經該處之騎士甲○○，致其倒
    地左腕及左小腿受傷。乙○○駕車肇事撞傷人後，未採取救護或其他必要之措施
    及警察機關報告，反駕車逃逸。適路人記下車牌並救助甲○○，並報警經警循線
    查獲。
二、案經高雄市政府警察局新興分局報請台灣高雄地方法院檢察署檢察官聲請簡易判
    決處刑，本院高雄簡易庭認不合以簡易判決處刑，移請本院普通庭審理。
    理  由
一、訊據被告乙○○對其於右揭時、地不慎撞及被害人楊景雄，並因一時害怕而立即
    逃逸之事實坦承不諱，核與被害人楊景雄於警、偵訊、及本院審理時陳述情形相
    符，並有高雄市立大同醫院診斷證明書、道路交通事故調查報告表等在卷足憑，
    查被害人機車被撞倒地，無論有無自救能力，一般人均可明確預知機車騎士應已
    受有相當之傷害，而駕駛人駕駛汽車肇事致人受傷，應即採取救護或其他必要之
    措施並向警察機關報告，不得駛離，道路交通管理處罰條例第六十二條第一項定
    有明文。被告於肇事後，在被害人已人車倒地之情況下，應已知告訴人受傷，竟
    僅未施以援手即時逃逸，顯無意救助有逃逸之意思甚明。其肇事與被害人受傷間
    顯有相當因果關係；而被害人受傷後，被告未採取救護或其他必要之措施而逃逸
    亦如前述，本案事證明確，應依法論科。
二、核被告駕駛動力交通工具肇事，致人受傷而逃逸，係犯刑法第一百八十五條之四
    駕駛動力交通工具肇事，致人受傷而逃逸罪。被告前有如事實欄所載之犯罪科刑
    及執行情形，此有臺灣高雄地方法院檢察署刑案資料查註記錄表在卷可稽，其受
    有期徒刑執行完畢後，五年內再犯本件有期徒刑以上刑之罪，為累犯，依法加重
    其刑。爰審酌被告本件事故之發生，被告已坦承犯行，深具悔意，肇事後雖棄被
    害人於不顧，一味避責，原有不該，惟到案後立即與被害人和解，此有和解書附
    於偵查卷為憑，被害人傷勢尚不嚴重，未釀成重大傷亡事故等，及其他一切情狀
    ，量處如主文所示之刑，以資懲儆。又因被告已有前科且屬累犯，本願認不宜輕
    易宣告緩刑，裨使被告經此教訓後能洗心革面，從新改過。
三、末查，被告過失致人受傷之部份，係犯同法第二百八十四條第一項前段過失傷害
    罪；與本罪之被告駕駛動力交通工具肇事，致人受傷而逃逸部分，係屬於犯意個
    別，構成要件互異，應分論併罰之二罪，惟該過失傷害犯罪，並未據公訴人於聲
    請簡易判決處刑書中之犯罪事實欄及論罪法條中提及，被害人曾於偵查中曾經事
    後補呈和解書，惟尚無向偵查機關為撤回告訴訴訟行為之意思表示，該部份既不
    在公訴人起訴或聲請之範圍，應由公訴人另行處理，並此敘明。
據上論斷，應依刑事訴訟法第二百九十九條第一項前段，刑法第一百八十五條之四、
第四十七條，判決如主文。
中    華    民    國      九十      年       三       月        九      日
                                  臺灣高雄地方法院交通法庭
                                      法  官  簡  志  瑩
右正本證明與原本無異。
如不服本判決，應於判決送達後十日內，向本院提出上訴狀。
                                      書記官  林  宜  正
中    華    民    國      九十      年       三       月      十三      日


司法院資訊處製作；財團法人民間司法改革基金會備份。
